【裁判字號】    91,易,3412
【裁判日期】    920815
【裁判案由】    毒品危害防制條例
【裁判全文】
臺灣板橋地方法院刑事判決                        九十一年度易字第三四一二號
    公  訴  人  臺灣板橋地方法院檢察署檢察官
    被      告  甲○○
右列被告因毒品危害防制條例案件，經檢察官提起公訴（九十一年度偵字第二Ｏ四九
八號），本院判決如左：
    主  文
甲○○無罪。
    理  由
一、公訴意旨略以：被告甲○○於民國九十一年六月一日凌晨二時五十分許，在台北
    縣板橋市○○路十號三樓天空酒店內，非法持有第二級毒品大麻煙四支，為警當
    場查獲，並扣得上開物品，因認被告甲○○涉犯毒品危害防制條例第十一條第二
    項之持有第二級毒品罪嫌。
二、按犯罪事實應依證據認定之，無證據不得推定其犯罪事實，刑事訴訟法第一百五
    十四條定有明文。公訴人認被告甲○○涉犯上開罪嫌，係以警員製作之搜索扣押
    筆錄及扣案大麻煙四支為其論據。本件經訊之被告甲○○堅決否認有何持有大麻
    煙之犯行，辯稱：查獲的大麻煙是在地上撿到的，並不是伊所持有的等語。經查
    ：
（一）證人乙○○（製作扣押筆錄警員）於本院審理中具結證稱：「那是一個搖頭舞
      廳，我們進去執行搜索的時候，燈一打開，地上就都是大麻煙、Ｋ他命、搖頭
      丸。我們對客人逐一搜身，查扣的違禁物品，請最靠近的人確認，大家都說不
      是他們的。我們請最靠近的人，先簽名，再將他們採尿送驗。」、「（問：當
      天查獲大麻煙，有無在場人承認是他所有？）沒有」、「（問：大麻煙在何處
      查獲？）地上查到。身上起獲的有特別註明，只有幾個搖頭丸部分，是在身上
      起獲。大麻煙都是在地上查到的。」等語（參見本院九十二年八月一日審理筆
      錄），是被告甲○○辯稱：大麻煙是在地上查獲的，應為事實，堪以採信。
（二）其次，本件扣押物品目錄表上，並無被告甲○○之簽名，有台北縣政府警察局
      海山分局扣押物品目錄表二紙在卷可稽（附於台灣板橋地方法院檢察署九十一
      年度毒偵字第三ＯＯ八號案卷第十頁、第十一頁），並經本院提示被告、證人
      乙○○確認無誤，是依據證人乙○○所證稱製作扣押物品目錄之方式，亦無從
      認定被告甲○○係查獲當時最靠近大麻煙之人。
（三）既然本件扣案大麻煙係在地上查獲，並非自被告甲○○身上起出，自不能因被
      告甲○○於案發當時在前開天空酒店，即認查獲大麻煙確為其所有，其辯稱：
      大麻煙不是伊持有一節，自非無據。
三、綜上所述，公訴人所舉之證據尚難認被告有持有第二級毒品大麻煙之犯行，此外
    復查無其他積極證據足認被告確有公訴人所指之持有大麻煙犯行，不能證明被告
    犯罪，自應為無罪判決之諭知。
據上論斷，應依刑事訴訟法第三百零一條第一項前段，判決如主文。
本案經檢察官許梨雯到庭執行職務。
中      華      民      國      九十二      年      八      月    十五  日
                                  臺灣板橋地方法院刑事第三庭
                                          法  官  連育群
右正本證明與原本無異。
如不服本判決，應於判決送達後十日內，向本院提出上訴狀。
                                          書記官  蘇宥維
中      華      民      國      九十二      年      八      月    十五  日


司法院資訊處製作；財團法人民間司法改革基金會備份。
